【裁判字號】    88,易,2615
【裁判日期】    890331
【裁判案由】    竊盜
【裁判全文】
臺灣桃園地方法院刑事判決                        八十八年度易字第二六一五號
    公  訴  人  臺灣桃園地方法院檢察署檢察官
    被      告  甲○○
    選任辯護人  溫俊富律師
右列被告因竊盜案件，經檢察官提起公訴（八十八年度偵字第一六八七四號），本院
判決如左：
    主  文
甲○○攜帶兇器竊盜未遂，累犯，處有期徒刑壹年。
扣案之螺絲起子壹支沒收。
    事  實
一、甲○○前曾於民國八十五年十一月間，因竊盜等案件，經本院判處有期徒刑一年
    一月確定，於八十八年一月二十一日假釋出獄，假釋縮刑期滿日期為八十八年三
    月二十七日，假釋期滿其刑以已執行論。詎仍不知悔改，復意圖為自己不法之所
    有，於八十八年十月十一日凌晨三時五十分許，在桃園縣中壢市○○路○段一一
    九號前，以所有客觀上足供為兇器使用之螺絲起子乙把，破壞左前門之門鎖著手
    竊取乙○○所有車牌號碼ＫＥ─九六三一號自用小客車，因啟動汽車防盜警鈴而
    未得逞。嗣為巡邏員警經過發現而查獲，並扣得甲○○所有螺絲起子乙把。
二、案經被害人乙○○訴由桃園縣警察局中壢分局移送臺灣桃園地方法院檢察署檢察
    官偵查起訴。
    理  由
一、訊據被告甲○○固承認於右揭時地走到ＫＥ─九六三一號自小客車旁邊時警報器
    突然響起，但矢口否認有竊盜及毀損之犯行，於警訊中先辯稱：伊是路過，螺絲
    起子非伊所有，因伊害怕所以先告訴到場員警伊在現場小便，伊告訴員警認識上
    開車輛之車主黃成棋，是說謊的云云；於偵訊中又辯稱：那是警察自己寫的，我
    僅說要去小便云云；於本院審理中改辯稱：伊當時經過停車場，車門不是伊開的
    ，伊走過去時警報器就響了，當時停車場沒有燈光，伊亦嚇一跳，因當時警察不
    相信伊是路過，所以就編去那裡小便之理由，且並未說認識車主云云。惟查，右
    揭事實業據被害人乙○○於警訊中指訴：「我於八十八年十月十日二十三時許將
    該車停於中壢市○○路○段一一九號之停車場。」、「．．該車之車門鎖被破壞
    ，無法再使用，車門已被開啟。」、「我根本沒交付鑰匙給他（甲○○）使用，
    也不認識甲○○．．」等語，且經證人即警員顏暉展於本院審理中證述稱：「我
    於八十八年十一月二日二至四時服守望之勤務，並於中壢市○○路○段一一九號
    旁之停車場查獲失竊之機車，並於現場察看時，突然聽到ＫＥ─九六三一號之自
    小客車警報器響起，即轉頭往車響的方向看去，就看到被告，被告見我在看他，
    馬上關上車門，就慌張的走向旁邊，我即過去盤查、詢問，為何警報器會響？並
    請出示證件，被告說他在小便，但我未見痕跡，又改稱尚未尿出，但無法出示證
    件，並說車子是朋友借他使用的，但無法說出車主及朋友之姓名，我又發現該車
    門（駕駛座的門）左方已被破壞，可開啟，並查獲起子一把．．」、「（你當時
    有試著開車門？）有，駕駛座的門已可打開，鑰匙恐已被破壞，起子在附近找到
    的，我們找到時是徒手，並未帶手套。」等語。辯護意旨雖以並無採集到明確指
    紋可供比對，則該扣案起子不足以認定被告犯罪等語。按司法警察知有犯罪嫌疑
    者，應報告該管檢察官或司法警察官，但得不待其命令，逕行調查犯罪嫌疑人犯
    罪情形及蒐集證據，刑事訴訟法第二百三十一條第二項定有明文。認定犯罪事實
    須憑證據，證據之獲得須經蒐集；而蒐集證據係指蒐集各種與犯罪嫌疑有關之事
    物及知識經驗，亦即蒐集證據資料，以供辨認判斷。惟證據是否必要調查，應以
    客觀為標準，採集指紋雖亦是蒐集證據，但僅是蒐集證據之一種方法而已，法並
    無明文規定為認定犯罪事實之必要證據，故自不可以未採集到被告之指紋即遽認
    為被告無罪之推定，何況被告為警察當場查獲之時為深夜，天色昏暗，而警員係
    以徒手開啟車門及找尋作案之工具起子，故已被警員之指紋覆蓋破壞而無法採集
    到被告之指紋，亦屬必然之結果。再被告係深夜拒絕接受訊問，俟選任之辯護人
    於八十八年十月十一日十時五分到達中壢派出所後始向受命訊問之警員陳治華要
    求採集指紋，故證人即當場查獲之警員顏暉展不知被告於派出所中要求採集指紋
    之情事，乃理所當然，自不得謂其證詞不實。此外，並有贓物領據一紙、上述車
    輛照片三幀附卷可稽。被告供詞前後不一，所辯顯係事後卸責之詞，委不足採。
    本件事證明確，被告犯行洵堪認定。
二、被告持以竊盜所用之螺絲起子乙支，客觀上足以對人之生命、身體之安全構成威
    脅，而具有危險性，自屬兇器無疑。核被告所為係犯刑法第三百二十一條第二項
    、第一項第三款之攜帶兇器竊盜未遂罪及第三百五十四條之毀損罪。又被告所犯
    上開二罪間，有方法與結果之牽連關係，為牽連犯，應從一重之攜帶兇器竊盜未
    遂罪處斷，並就竊盜未遂罪依刑法第二十六條前段未遂犯之規定減輕其刑。公訴
    人雖未論述毀損罪之部分犯行，惟此部份與起訴部分具有牽連犯之裁判上一罪關
    係，本院自得以加以審究，併此敘明。再查被告前於八十五年間，因竊盜等案件
    經本院判處有期徒刑一年一月確定，於八十八年一月二十一日假釋出獄，假釋縮
    刑期滿日期為八十八年三月二十七日，假釋期滿其刑以已執行論，此有臺灣桃園
    地方法院檢察署刑案資料查註紀錄表附卷可按，其於刑之執行完畢後五年內再犯
    本件有期徒刑以上之罪，為累犯，應依刑法第四十七條加重其刑，並先加後減之
    。爰審酌被告犯罪動機、手段、竊取財物之價值、所生危害及犯後態度等一切情
    狀，量處如主文所示之刑，以資懲儆。
三、扣案之螺絲起子乙支，被告雖否認為其所有，然如前所述，應屬被告所有供其犯
    罪所用之物無訛，應依刑法第三十八條第一項第二款之規定併予宣告沒收。
據上論斷，應依刑事訴訟法第二百九十九條第一項前段，刑法第三百二十一條第二項
、第一項第三款、第三百五十四條、第五十五條、第四十七條、第二十六條前段、第
三十八條第一項第二款，判決如主文。
本案經檢察官羅秀蓮到庭執行職務
中      華      民      國    八十九    年      三      月    三十一    日
                                     臺灣桃園地方法院刑事第二庭
                                            法  官  曾 正 耀
右正本證明與原本無異。
如不服本判決，應於判決送達後十日內向本院提出上訴狀( 應附繕本 )，上訴於
臺灣高等法院。
                                            書記官  蘇   萱
中        華        民        國   八十九   年   三    月    三十一     日
附錄法條：
刑法第三百二十一條第一項第三款
犯竊盜罪而有左列情形之一者，處六月以上五年以下有期徒刑：
一、於夜間侵入住宅或有人居住之建築物、船艦或隱匿其內而犯之者。
二、毀越門扇、牆垣或其他安全設備而犯之者。
三、攜帶兇器而犯之者。
四、結夥三人以上而犯之者。
五、乘火災、水災或其他災害之際而犯之者。
六、在車站或埠頭而犯之者。
前項之未遂犯罰之。
刑法第三百五十四條
毀棄、損壞前二條以外之他人之物或致令不堪用，足以生損害於公眾或他人者，處二
年以下有期徒刑、拘役或五百元以下罰金。


司法院資訊處製作；財團法人民間司法改革基金會備份。
